臺灣花蓮地方法院民事裁定
110年度補字第304號
原      告  林文邦  
            洪詩琇即兒記小舖

共      同
訴訟代理人  林之    
被      告  天晴能源股份有限公司

法定代理人  葉志忠  
上列當事人間第三人異議之訴事件，本院裁定如下：
    主  文
原告應於收受本裁定送達後7日內，補繳裁判費新臺幣21,097元
，逾期未補，即駁回原告之訴。
    理  由
一、按原告之訴，有起訴不合程式或不備其他要件之情形者，依
    其情形可以補正，經審判長定期間命其補正而不補正者，法
    院應以裁定駁回之，民事訴訟法第249條第1項第6款規定。
  ㈠本件原告起訴未據繳納裁判費，查原告起訴主張坐落花蓮縣○
    ○鄉○○路00○00○00號房屋屋頂之太陽能案場（下稱系爭案場
    ）為其所有，經本院109年度司執字第18039號強制執行（下
    稱系爭執行）查封，聲明第1項請求撤銷系爭執行就該案場
    所為之執行，聲明第2項請求被告就系爭案場應恢復原狀。
　㈡次查，本件被告持本院107年度司執字第14300號債權憑證為
    執行名義，對訴外人大陽綠能股份有限公司為系爭執行，請
    求給付新臺幣（下同）1,880,018元及其利息等，經系爭執
    行於民國110年9月9日查封系爭案場之光電板102片、變流器
    等動產，有查封筆錄、保管物品清單記保管收據為佐。另依
    系爭案場（95號）設置費總價為714,420元，系爭案場（97
    號、99號）設置費總價為1,309,770元，亦有106年2月24日
    再生能源發電系統承包契約書可稽。
　㈢按第三人異議之訴訟標的為該第三人之異議權，法院核定此
    訴訟標的之價額，應以該第三人本於此項異議權，請求排除
    強制執行所有之利益為準。是本件訴訟標的價額即應以原告
    主張排除前開強制執行程序所為查封系爭案場之利益為準，
    以系爭案場設置費用為計算核定為2,024,190元，依民事訴
    訟法第77條之13規定，應繳納第一審裁判費21,097元。茲依
    同法第249條第1項但書規定，限原告於收受本裁定送達7日
    內向本院如數補繳，逾期未補，即駁回其訴，特此裁定。
二、此外，系爭案場區分「95號」及「97、99號」二部分，原告
    應陳明系爭案場是否分別屬原告單獨所有或均屬共有，如分
    別為單獨所有，並應更正聲明。另聲明第2項請求「被告應
    將坐落於花蓮縣○○路00○00○00號房屋屋頂之太陽能案場恢復
    原狀」，尚無從具體特定請求為何，附此敘明。
三、茲首揭規定，限原告於主文所示時間內補正裁判費，逾期未
    補，即駁回其訴，裁定如主文。
中　　華　　民　　國　　110 　年　　12　　月　　21　　日
                  民事第一庭  法　官  范坤棠
以上正本係照原本作成。
如不服本裁定關於核定訴訟標的價額部分，應於送達後10日內向
本院提出抗告狀，並繳納抗告費新臺幣1,000元；其餘關於命補
繳裁判費部分，不得抗告。
中　　華　　民　　國　　110 　年　　12　　月　　21　　日
                              書記官  徐大鴻